臺灣新竹地方法院宣示判決筆錄　　　　　　　　　　　九十三年度訴字第二八七號
　　公　訴　人　臺灣新竹地方法院檢察署檢察官
　　被　　　告　子○○
　　　　　　　　原名詹竣安）.
　　指定辯護人　本院公設辯護人庚○○
右列被告因違反槍砲彈藥刀械管制條例等案，檢察官提起公訴（九十三年度偵字第二
九一二號），及移送併案審理（九十三年度偵字第三六０五、第四二０一號及第四四
二八號）後，聲請本院改依協商程序而為判決，於中華民國九十三年十一月二十三日
下午三時五十分，在本院刑事第七法庭宣示判決，出席職員如左：
法官起立朗讀判決全文、犯罪事實要旨、處罰條文及告以上訴限制、期間並提出上訴
狀之法院，且諭知記載其內容：
一、主  文：
    子○○未經許可，持有可發射子彈具有殺傷力之改造手槍，處有期徒刑壹年貳月
    ，併科罰金新臺幣萬元，罰金如易服勞役，以銀元佰元即新臺幣玖佰元折算
    壹日。扣案之可發射子彈具殺傷力之玩具手槍壹枝（槍枝管制編號：00000
    00000號）沒收；又連續於夜間侵入住宅竊盜，處有期徒刑壹年拾月。主刑
    部分應執行有期徒刑年，併科罰金新臺幣萬元，罰金如易服勞役，以銀元
    佰元即新臺幣玖佰元折算壹日。
二、犯罪事實要旨：
（一）子○○（原名詹竣安）前曾於民國八十八年十一月間因懲治盜匪條例等案件，
      經法院判處有期徒刑六年年六月確定，甫於九十二年五月十二日假釋出監，詎
      不知悔改，於九十三年三月底，在其位於新竹市○區○○里○鄰○○街一六六
      巷四十號之住處，自真實姓名年籍不詳，綽號「小彭」之成年男子處收受可發
      射子彈，即以仿德林吉雙管手槍製造之金屬玩具手槍，貫通槍管內阻鐵，並於
      其內加裝金屬襯管改造而成，具殺傷力之改造玩具手槍一支（槍枝管制編號：
      0000000000號）。子○○明知可發射子彈具有殺傷力之改造手槍為
      槍砲彈藥刀械管制條例所管制之物品，未經許可不得無故持有，竟基於非法持
      有具有殺傷力手槍之犯意，將前開手槍無故持有之，並即將之藏放在新竹市○
      ○街一六六巷四十號之住處。
（二）子○○另出於為自己不法所有目的的連續犯罪故意，於附表所示之時間、地點
      ，以附表所示之方法，連續竊取如附表所示之財物。嗣分別於九十三年五月二
      十一日九時五十分許，經警持本院法官核發之搜索票在上址實施搜索，始知上
      情並扣得上開改造手槍一枝及如附表編號一、二、三、四、六及七所示之財物
      ；另於同月二十三日下午四時四十二分許經警通知子○○到案說明，始知附表
      編號五之犯行；另經警調閱監視錄影帶始循線於同年八月四日下午一時三十分
      許，在新竹市○○街四十六號新寶旅社３０２號房查獲並扣得附表編號八所示
      之財物；又於同年八月二十二日晚上八時二十分許，子○○於夜間侵入附表編
      號九之住宅並竊取財物時，為屋主的女兒黎佳媛發現並報警查獲，而得知上情
      。
三、處罰條文：
    槍砲彈藥刀械管制條例第十一條第四項，刑法第十一條前段、第五十六條、第三
    百二十一條第一項第一款、第四十二條第二項、第五十一條第五款、第三十八條
    第一項第一款。
四、協商判決除有刑事訴訟法第四百五十五條之四第一項第一款之於本訊問程序終結
    前，被告撤銷協商合意或檢察官撤回協商聲請者；第二款之被告協商之意思非出
    於自由意志者；第四款之被告所犯之罪非第四百五十五條之二第一項所定得以協
    商判決者；第六款之被告有其他較重之裁判上一罪之犯罪事實者；第七款之法院
    認應諭知免刑或免訴、不受理者等情形之一，及違反同條第二項之法院應於協商
    合意範圍內為判決；法院為協商判決所科之刑，以宣告緩刑或二年以下有期徒刑
    、拘役或罰金為限之規定外，檢察官與被告均不得上訴。
五、如有前項得上訴之情形，得自收受宣示判決筆錄送達之日起十日內，向本院提出
    上訴書狀，上訴於第二審法院。
中　　　華　　　民　　　國　　九十三　　年　　 十一 　　月　　二十三　　日
                                        臺灣新竹地方法院刑事第四庭
                                            書  記  官  鄧  雪  怡
                                            審判長法官  馮  俊  郎
右正本證明與原本無異。
                                            書  記  官  鄧  雪  怡
中　　　華　　　民　　　國　　九十三　　年　　 十一 　　月　　二十三　　日
附錄本案論罪科刑實體法條全文：
＊槍砲彈藥刀械管制條例第十一條第四項：
未經許可，持有、寄藏或意圖販賣而陳列第一項所列槍砲者，處一年以上七年以下有
期徒刑，併科新臺幣七百萬元以下罰金。
＊刑法第三百二十一條第一項第一款：
犯竊盜罪而有左列情形之一者，處六月以上、五年以下有期徒刑：
一  於夜間侵入住宅或有人居住之建築物、船艦或隱匿其內而犯之者。
＊刑法第三百二十條第一項：
意圖為自己或第三人不法之所有，而竊取他人之動產者，為竊盜罪，處五年以下有期
徒刑、拘役或五百元以下罰金。
附  表：（元之單位：新台幣）
┌──┬────┬──────┬───┬───────────┬────┐
│    │        │            │      │                      │        │
│編號│犯罪時間│犯 罪 地 點 │被害人│  行為方式及所得財物  │所犯法條│
│    │        │            │      │                      │        │
├──┼────┼──────┼───┼───────────┼────┤
│一  │九十三年│新竹市東區新│辛○○│徒手竊取置於車號５Ｐ─│刑法第三│
│    │四月一日│莊街一六六巷│      │３５６７號未上鎖自小客│百二十條│
│    │凌晨一時│二十八號    │      │車車內之行車執照、汽車│第一項  │
│    │許      │            │      │保險證、名片、記事簿、│        │
│    │        │            │      │回數票等物品（除回數票│        │
│    │        │            │      │外，均經辛○○領回）。│        │
├──┼────┼──────┼───┼───────────┼────┤
│二  │九十三年│新竹市○○街│壬○○│徒手竊取置於腳踏車上之│刑法第三│
│    │四月間某│竹山意麵店前│      │書包一只（內有教科書、│百二十條│
│    │日晚上七│            │      │學生證、現金十餘元等物│第一項  │
│    │、八時許│            │      │品）（價值約三千元，學│        │
│    │        │            │      │生證經壬○○領回）。  │        │
├──┼────┼──────┼───┼───────────┼────┤
│三  │九十三年│新竹市振興一│王曾秀│徒手竊取置於車號ＶＭＱ│刑法第三│
│    │五月一日│街七十九號地│枝    │─４９５號未上鎖輕機車│百二十條│
│    │下午四、│下停車場    │      │置物箱內之行車執照一枚│第一項  │
│    │五時許  │            │      │（經乙○○○領回）。  │        │
├──┼────┼──────┼───┼───────────┼────┤
│四  │九十三年│新竹市○○路│己○○│徒手竊取置於車號６Ｌ─│刑法第三│
│    │五月三日│十八號前    │      │００９９號自小客車內之│百二十條│
│    │晚上七、│            │      │行車執照、保險卡及汽車│第一項  │
│    │八時許  │            │      │音響等物品（價值約一萬│        │
│    │        │            │      │元，除音響外，均經李恆│        │
│    │        │            │      │昌領回）。            │        │
├──┼────┼──────┼───┼───────────┼────┤
│五  │九十三年│新竹市○○路│丁○○│趁店員丁○○不注意，徒│刑法第三│
│    │五月十二│二段五０四號│      │手竊取置於櫃臺之ＰＡＮ│百二十條│
│    │日下午二│一樓之全虹通│      │ＴＥＣＨ　Ｇ５００型手│第一項  │
│    │時五十五│訊行        │      │機一支（價值約一萬六千│        │
│    │分許    │            │      │元，以四千元代價典當予│        │
│    │        │            │      │大昌當舖，並經花用完畢│        │
│    │        │            │      │，業經丁○○領回）。  │        │
├──┼────┼──────┼───┼───────────┼────┤
│六  │九十三年│新竹市○○路│癸○○│徒手竊取癸○○所有（為│刑法第三│
│    │五月十三│一段四七六巷│      │其夫陳一新所使用）置於│百二十條│
│    │日下午三│三十八號前  │      │車號Ｖ６─６５４７號自│第一項  │
│    │、四時許│            │      │小客車車內之行車執照、│        │
│    │        │            │      │保險卡、回數票等物品（│        │
│    │        │            │      │價值約一千二百元，除回│        │
│    │        │            │      │數票外，均經陳一新領回│        │
│    │        │            │      │）。                  │        │
├──┼────┼──────┼───┼───────────┼────┤
│七  │九十三年│新竹市○○路│戊○○│徒手竊取置於病房內桌上│刑法第三│
│    │五月二十│南門醫院內  │      │之國民身分證及身心障礙│百二十條│
│    │日下午二│            │      │手冊等物品（身心障礙手│第一項  │
│    │、三時許│            │      │冊經戊○○之子李廣文領│        │
│    │        │            │      │回）。                │        │
├──┼────┼──────┼───┼───────────┼────┤
│八  │九十三年│新竹市東區中│丙○○│以直接開啟未上鎖車門之│刑法第三│
│    │八月四日│湳街四十八號│      │方式，徒手竊取置於車號│百二十條│
│    │四時十三│前          │      │３６３１─ＨＬ號自小客│第一項  │
│    │分許    │            │      │車內之汽車音響主機一台│        │
│    │        │            │      │、太陽眼鏡一付、原子筆│        │
│    │        │            │      │一支、ＣＤ十四片及行動│        │
│    │        │            │      │電話二支等物（價值約一│        │
│    │        │            │      │萬五千元，均經丙○○領│        │
│    │        │            │      │回）。                │        │
├──┼────┼──────┼───┼───────────┼────┤
│九  │九十三年│新竹縣竹北市│甲○○│於夜間趁門未上鎖之際，│刑法第三│
│    │八月二十│仁愛街舊市場│      │侵入上開住宅一樓內徒手│百二十一│
│    │二日晚上│內一棟十八號│      │竊取錢包一只（經甲○○│條第一項│
│    │八時二十│            │      │領回）。              │第一款  │
│    │分許    │            │      │                      │        │
└──┴────┴──────┴───┴───────────┴────┘
